【裁判字號】    95,裁,2583
【裁判日期】    951123
【裁判案由】    聲請停止執行
【裁判全文】
最  高  行  政  法  院  裁  定
                                     95年度裁字第02583號
抗  告  人  甲○○○○○○○○.
相  對  人  臺北市監理處
代  表  人  丙○○
相  對  人  臺北市交通事件裁決所
代  表  人  乙○○
上列抗告人因聲請停止執行事件，對於中華民國95年9月27日臺
北高等行政法院95年度停字第97號裁定提起抗告，本院裁定如下
︰
    主  文
抗告駁回。
抗告訴訟費用由抗告人負擔。
    理  由
一、按抗告法院認抗告為不合法或無理由者，應為駁回抗告之裁
    定。
二、本件抗告人聲請意旨略以：抗告人所有9C-3415號汽車（下
    稱系爭車輛）於向加油站購買汽油時，每購買1公升之汽油
    ，政府就已徵收新台幣（下同）6.83元之「汽車燃料之使用
    之貨物稅」，因此相對人以「公路養護、修建及安全管理」
    為由再向抗告人徵收「汽車燃料使用費」即屬重複徵稅。抗
    告人提起本件行政訴訟請求救濟，相對人台北市監理處竟不
    顧抗告人之行車安全，拒絕抗告人系爭車輛檢驗並註銷汽車
    牌照，抗告人為了避免遭受造成及發生難於回復之損害，為
    此聲請相對人台北市監理處94年11月10日拒絕對抗告人所有
    系爭車輛之汽車檢驗及註銷抗告人前開汽車牌照之行政處分
    應停止執行云云。經原審駁回其聲請，略以：本件抗告人聲
    請相對人台北市監理處拒絕對抗告人所有系爭車輛之汽車檢
    驗應停止執行部分，係聲請停止相對人台北市監理處之「拒
    絕對聲請人所有系爭車輛之汽車檢驗行為」之執行。惟相對
    人台北市監理處之拒絕檢驗行為，係消極行為，且對汽車為
    檢驗行為乃一事實行為，相對人對抗告人並未有積極之侵益
    處分；再者，抗告人對相對人台北市監理處之拒絕檢驗系爭
    車輛，如提起行政訴訟，其本案請求應為請求相對人對抗告
    人所有系爭車輛為「汽車檢驗」之事實行為，屬於行政訴訟
    法第8條第1項之一般給付訴訟，並非撤銷訴訟(或確認訴訟)
    ，均與聲請停止執行之要件未合。蓋即使停止相對人台北市
    監理處之拒絕檢驗系爭車輛之汽車檢驗行為之執行，如無命
    相對人台北市監理處應為汽車檢驗，抗告人所欲之系爭車輛
    受汽車檢驗目的，亦無從達成(此部分是聲請人可否聲請假
    處分之問題)。從而，抗告人就聲請相對人台北市監理處拒
    絕對抗告人所有系爭車輛之汽車檢驗應停止執行部分，並不
    合法，應予駁回。又抗告人聲請相對人台北市監理處註銷系
    爭車輛汽車牌照之行政處分應停止執行部分，查該註銷牌照
    係臺北市交通事件裁決所於95年3月13日以北市裁三字第裁
    00-000000000號裁決書裁處抗告人罰鍰900元並註銷系爭車
    輛牌照，是相對人台北市監理處並非註銷系爭車輛牌照處分
    之處分機關，抗告人以其為聲請停止執行相對人，為當事人
    不適格。故抗告人聲請就註銷系爭車輛汽車牌照之行政處分
    應停止執行部分亦非合法，應予駁回。資為判斷之論據。
三、本件抗告意旨略謂：相對人台北市監理處向抗告人及人民課
    徵汽車燃料使用費，及依「貨物稅條例」向抗告人及人民強
    制課徵「汽車燃料使用費之貨物稅」，係屬重複課稅，抗告
    人自可拒繳汽車燃料使用費，抗告人為求自保遂提起請求停
    止執行之訴，而原審本應命相對人臺北市監理處依法允許抗
    告人之系爭車輛檢驗，卻未為之，原裁定顯有違背法令之虞
    。又相對人臺北市監理處竟違背誠實信用原則謊稱抗告人之
    系爭車輛未依限前往接受檢驗，致另一相對人臺北市交通裁
    決所依據該處不實之呈報，除處罰抗告人900元之罰鍰外，
    並將抗告人已依法繳納汽車使用牌照稅之系爭車輛之牌照加
    以註銷，顯有違背法令之情事等語。
四、本院按：抗告意旨所稱重複課徵汽車燃料使用費乙節，係屬
    本案訴訟實體上有無理由之事由，並非聲請停止原處分停止
    執行之理由。況依抗告人主張相對人台北監理處尚未做成行
    政處分，自無停止執行之問題，是以抗告意旨仍執原詞加以
    爭執，顯無理由，應予駁回。次查相對人台北市交通事件裁
    決所並非原裁定之當事人，原裁定亦未對相對人台北市交通
    事件裁決所作成裁判，抗告人就非本案當事人之台北市交通
    事件裁決所提起抗告，難認合法，亦應予以駁回。
五、依行政訴訟法第104條、民事訴訟法第95條、第78條，裁定
    如主文。
中    華    民    國    95    年    11    月    23    日
                  第四庭審判長法  官  高  啟  燦
                              法  官  黃  璽  君
                              法  官  廖  宏  明
                              法  官  楊  惠  欽
                              法  官  林  樹  埔
以  上  正  本  證  明  與  原  本  無  異
中    華    民    國    95    年    11    月    24    日
                              書記官  彭  秀  玲


司法院資訊處製作；財團法人民間司法改革基金會備份。
